【裁判字號】    98,訴,121
【裁判日期】    980119
【裁判案由】    搶奪等
【裁判全文】
臺灣臺中地方法院刑事判決               98年度訴字第121號
公  訴  人  臺灣臺中地方法院檢察署檢察官
被      告  甲○○
                    （另案在臺灣臺中監獄執行中）
被      告  丙○○
                    （另案在臺灣臺中看守所羈押中）
上列被告因搶奪等案件，經檢察官提起公訴（97年度偵字第2537
9、28251號），本院依簡式審判程序，判決如下：
    主          文
甲○○、丙○○共同竊盜，均累犯，各處有期徒刑陸月；又共同
意圖為自己不法之所有，搶奪他人之動產，均累犯，各處有期徒
刑壹年貳月；又共同竊盜，均累犯，各處有期徒刑陸月；又共同
意圖為自己不法之所有，搶奪他人之動產，均累犯，各處有期徒
刑壹年貳月。甲○○、丙○○各應執行有期徒刑參年貳月。
    犯罪事實及理由
一、犯罪事實：甲○○與丙○○為兄弟。甲○○前因犯陸海空軍
    刑法之違反職役職責罪案件，經國防中部地方軍事法院以95
    年度訴字第10號及93年度台審字第146號各判處有期徒刑1年
    2月及6月確定，經接續執行，於民國96年6月7日執行完畢。
    丙○○前因竊盜與搶奪案件，經本院以96年度簡字第737號
    、96年度訴緝字第509號各判處有期徒刑2月、7月，嗣並經
    定應執行有期徒刑8月確定，於97年6月10日執行完畢。甲○○與丙○○均仍不知悔改，二人基於意圖為自己不法所有之
    犯意聯絡，共同為下列竊盜機車及飛車搶奪婦女行為：(1)甲○○與丙○○於97年10月13日晚間7時許，在臺中縣大安鄉
    ○○路22號前，見丁○○所有之車牌號碼BMG-900號機車停
    置該處且鑰匙未拔下，即共同徒手竊取之，得手後供己代步
    之用。(2)甲○○於97年10月15日上午8時40分許，駕騎上開
    竊得之車牌號碼BMG-900號機車，搭載丙○○，二人行至臺
    中縣大甲鎮○○街34號前時，乘路人乙○○○不及防備之際
    ，由丙○○下手自後搶奪乙○○○手提之皮包1個（內有國
    民身分證、健保卡、駕照、行照各1張、現金約新臺幣〈下
    同〉5,000元）。得手後，旋即逃逸，並將所得現金朋分花
    用，其餘物品則予以棄置。(3)甲○○與丙○○於97年10月28
    日凌晨5時許，在臺中縣大安鄉○○○路716號前，共同以自
    備鑰匙，徒手竊取戊○○所有之車牌號碼KBR-385號機車，
    得手後供己代步之用。(4)甲○○於97年10月28日上午8時許
    ，駕騎上開竊得之車牌號碼KBR-385號機車，搭載丙○○，
    二人行至臺中縣大甲鎮○○路117之1號前時，乘路人己○○
    不及防備之際，由丙○○下手自後搶奪己○○手提之皮包1
    個（內有手機1支、健保卡1張、現金約3,000元）。得手後
    ，旋即逃逸，並將所得現金朋分花用，其餘物品則予以棄置
    。
二、證據名稱：(1)被告甲○○、丙○○於偵審中之自白。(2)證人
    即被害人丁○○、乙○○○、戊○○、己○○、證人即甲○○之友人洪清治之警詢證詞。(3)臺中縣警察局大甲分局扣押
    筆錄、扣押物品目錄表、贓物認領保管單、查獲照片、監視
    器翻拍暨指認照片。(4)被告犯案時所穿著、經警方扣案之白
    色上衣、藍色牛仔褲各1件，銀色安全帽、土黃色安全帽各1
    頂。(5)臺灣高等法院被告前案紀錄表。
三、核被告甲○○、丙○○所為，就犯罪事實欄(1)、(3)部分，均
    係犯刑法第320條第1項之竊盜罪，就犯罪事實欄(2)、(4)部分
    ，均係犯刑法第325條第1項之搶奪罪。被告二人就上開犯行
    均有犯意聯絡與行為分擔，皆為共同正犯。又被告二人有犯
    罪事實欄所載之前科，有臺灣高等法院被告前案紀錄表在卷
    可參，其等於前案有期徒刑執行完畢後，5年以內故意再犯
    本案有期徒刑以上之4罪，均為累犯，各均應依刑法第47條
    第1項規定，加重其刑。被告二人所犯上開4罪，犯意各別，
    行為互異，應予分論併罰。爰審酌國內飛車行搶犯罪率居高
    不下，造成婦弱人心惶惶，法院判決不宜從低量刑，讓歹徒
    有恃無恐，治安不斷敗壞；又被告二人均素行非佳（甲○○
    有施用毒品前科，丙○○有施用毒品、竊盜、搶奪前科），
    兄弟二人均年輕體壯卻不思努力工作向上，反而狼狽為奸，
    恣意行竊他人日常所需之機車交通工具，再以之飛車行搶婦
    女財物，造成被害人財產損失及身心恐懼不安，對社會治安
    危害甚鉅，自不宜輕縱；兼念及被告二人犯罪後均坦承犯行
    ，態度尚佳，所竊機車部分已經警發還被害人等一切情狀，
    各量處如主文所示之刑，並定其應執行之刑。至被告犯案時
    所穿著、經警方扣案之白色上衣、藍色牛仔褲各1件，銀色
    安全帽、土黃色安全帽各1頂，被告業陳明拋棄所有，既已
    非屬被告所有，自無從依刑法第38條第1項第2款規定宣告沒
    收，故不為沒收之諭知，檢察官於執行時依職權逕為妥適之
    處理即可。
四、應適用之法條：刑事訴訟法第273條之1第1項、第299條第1
    項前段、第310條之2、第454條，刑法第28條、第320條第1
    項、第325條第1項、第47條第1項、第51條第5款，刑法施行
    法第1條之1。
中    華    民    國    98    年    1     月    19    日
                        刑事第12庭  法  官  蔡建興
上正本證明與原本無異。
如不服本判決，應於收受送達後10日內向本院提出上訴書狀（應
敘述具體理由並附繕本）。
上訴書狀如未敘述理由，應於上訴期間屆滿後20日內補提理由書
於本院。
                                    書記官  黃英寬
中    華    民    國    98    年    1     月    19    日
附錄論罪科刑法條：
刑法第320條第1項
意圖為自己或第三人不法之所有，而竊取他人之動產者，為竊盜
罪，處5年以下有期徒刑、拘役或5百元以下罰金。
刑法第325條第1項
意圖為自己或第三人不法之所有，而搶奪他人之動產者，處6月
以上5年以下有期徒刑。


司法院資訊處製作；財團法人民間司法改革基金會備份。
